【裁判字號】    97,台上,4074
【裁判日期】    970827
【裁判案由】    違反毒品危害防制條例
【裁判全文】
最高法院刑事判決            九十七年度台上字第四０七四號
上  訴  人  台灣高等法院檢察署檢察官
上  訴  人
即  被  告  甲○○
                    （
上列上訴人等因被告違反毒品危害防制條例案件，不服台灣高等
法院中華民國九十七年六月十二日第二審判決（九十七年度上訴
字第九七九號，起訴案號：台灣桃園地方法院檢察署九十六年度
偵字第八五一三號），提起上訴，本院判決如下：
    主  文
原判決撤銷，發回台灣高等法院。
    理  由
本件原判決撤銷第一審科刑之判決，改判分別論處上訴人即被告
甲○○販賣第一級毒品（民國九十六年四月五日部分）累犯罪刑
，及諭知被訴販賣第一級毒品（九十六年三月二十八日部分）無
罪，固均非無見。
惟查(一)原判決理由記載被告明知海洛因係毒品危害防制條例第二
條第二項第一款所規定之第一級毒品，不得持有及販賣，仍基於
販賣第一級毒品海洛因營利之犯意，以約一錢（三點七五公克）
新台幣（下同）二萬四千元之價格，向不詳姓名、年籍之成年人
販入不詳數量之海洛因，嗣於九十六年四月五日下午六時三十八
分，接獲鄭川右使用0000000000號行動電話，撥打其
使用之0000000000號行動電話，表明欲向其購買一千
元海洛因之電話後，邀約鄭川右至其桃園縣龜山鄉○○○路三十
四巷十四弄二之二號六樓租屋處樓下交易，迄同日十九時二十分
，鄭川右依約抵達交易地點後，正欲將購買海洛因之一千元交予
被告時，即為埋伏之員警查獲，被告見狀，立即將欲出售予鄭川
右之海洛因一小包丟棄在地，為警當場查扣，並自鄭川右身上扣
得上述一千元（非犯罪所得）。嗣員警取得被告之同意後，前往
其上開租屋處搜索，扣得如原判決附表編號一所示之第一級毒品
海洛因（其中一包係上述丟棄在地者，非於租屋處扣得），及其
所有供販賣第一級毒品犯罪所用如原判決附表編號二、三所示之
物。業據其於原審審判期日坦承在卷（見原審卷第九十、九十四
頁）。然經核閱該日審判筆錄，其係稱：「我只承認四月五日當
天被查獲之事是事實，其餘我不承認。」「（鄭燕玲部分欲證明
何事？）她是林志強的女朋友，知道林志強的一切。她也是我的
朋友，她可以證明東西（指搜索扣得者）都是林志強寄放的。」
「當初查獲時的事我承認，是我要賣給他（指鄭川右）。我約他
在樓下見面，我把毒品丟在地上。」（見原審卷第九十三、九十
四、八十九、九十頁）。上開供述如果無訛，則能否謂被告對員
警在其租屋處搜索扣得如原判決附表編號一、二、三所示之海洛
因一罐又三包等物，係其所有，已坦承在卷，不無研求餘地。究
竟該搜索扣得之物，是否為被告所有？尚有調查審認之必要。原
判決理由以證人林志強經第一審傳拘無著，原審傳喚證人鄭燕玲
、林志強亦未到，即認待證事實已臻明瞭，無再傳喚調查必要，
尚有未當。(二)按審判長應將證物提示當事人、代理人、辯護人或
輔佐人，使其辨認。刑事訴訟法第一百六十四條第一項定有明文
。原判決採為判斷依據之其附表編號三所示000000000
0號行動電話一支（含SIM 卡一枚），原審審判長於審判期日僅
提示附於第一審卷之贓證物品清單（見第一審卷第八頁），予被
告、其辯護人、檢察官辨識（見原審卷第九十一、九十二頁），
並未調取該項證物予上開上訴人等辨識，其踐行之訴訟程序，自
非適法。(三)檢察官起訴被告於九十六年三月二十八日晚間七時許
，在其租屋處前，以一包一千元價格，販賣海洛因一包予鄭川右
部分，原判決雖認定除證人鄭川右之指訴外，並無其他證據足資
佐證，而諭知被告無罪。然被告於警詢供認自九十六年三月中旬
，至九十六年四月五日十九時二十分，共販賣海洛因予鄭川右二
次（見偵查卷(一)第十、十一頁）。則扣除上開九十六年四月五日
十九時二十分，販賣予鄭川右一次外，所供另外一次，能否僅因
其未供承具體詳細交易細節，即謂難認其對此有自白，而不得作
為證人鄭川右上開證述之佐證，亦值商榷。以上或為上訴意旨所
指摘，或為本院得依職權調查之事項，應認原判決有撤銷發回之
原因。
據上論結，應依刑事訴訟法第三百九十七條、第四百零一條，判
決如主文。
中    華    民    國  九十七  年    八    月  二十七  日
                      最高法院刑事第十二庭
                          審判長法官  石  木  欽
                                法官  陳  世  淙
                                法官  洪  佳  濱
                                法官  林  俊  益
                                法官  王  居  財
      本件正本證明與原本無異
                                      書  記  官
中    華    民    國  九十七  年    九    月    二    日
                                                      K


司法院資訊處製作；財團法人民間司法改革基金會備份。
